【裁判字號】    95,簡上,59
【裁判日期】    950406
【裁判案由】    傷害
【裁判全文】
臺灣桃園地方法院刑事判決              95年度簡上字第59號
上  訴  人  臺灣桃園地方法院檢察署檢察官
被      告  丙○○
選任辯護人  曾智群律師
上列上訴人因被告傷害案件，不服本院九十四年度桃簡字第一九
三七號，中華民國九十四年十二月十三日第一審簡易判決（聲請
簡易判處刑書案號：九十四年度偵字第一三七六九號），提起上
訴，本院合議庭為第二審判決如下：
    主      文
上訴駁回。
    事      實
一、丙○○於民國九十三年八月十八日十五時許，駕駛車牌號碼
    ：九一七一-HD 號自小客車，附載其友人「游高榮」、姓名
    年籍不詳綽號「阿龍」之成年男子及「阿龍」之成年女友三
    人，沿桃園縣桃園市○○街四十四巷，由桃鶯路往榮華街方
    向行駛，適有乙○○駕駛車牌號碼：EW- 二四九一號廂型車
    ，沿同巷，由榮華街往桃鶯路往方向行駛，二車於該巷道內
    相遇，嗣因該二車相遇之交會點巷道狹窄，無法會車，乙○○遂先向後倒車，至可供會車之該巷十九弄前，丙○○認其
    車已可通過，遂駕車前行，然仍因巷道狹窄而不慎擦撞乙○○所駕上開廂型車，丙○○、乙○○隨即發生口角，丙○○
    、乙○○先後下車，續為言語衝突，進而丙○○先出手推乙○○一下（未成傷），而此時「阿龍」亦已下車，丙○○竟
    與「阿龍」竟基於普通傷害之犯意聯絡，於同日十五時十八
    分許，在上開二車擦撞處附近，由丙○○夥同「阿龍」二人
    ，徒手毆打乙○○頭部、臉部等處，致乙○○受有頭部外傷
    、臉部挫傷、上下唇多處擦傷及右眼創傷性視網膜水腫、急
    性玻璃體剝離、結膜下出血等傷害。
二、案經被害人乙○○訴請台灣桃園地方法院檢察署檢察官偵查
    後聲請簡判決處刑。
    理      由
一、訊據被告丙○○於警詢及本院審理時均坦承其有於上開時、
    地，駕駛上開自小客車與告訴人乙○○駕駛之上開於型車，
    因會車時不慎發生擦撞，繼而引發生口角，其與告訴人先後
    下車後，即發生拉扯衝突等情；於檢察官訊問時坦承衝突當
    時其有出手推告訴人一次等情；於本院審理時坦承上開擦撞
    發生後，其與告訴人先後下車時，其有先出手推告訴人一下
    ，接著即與告訴人互為拉扯等情不諱，然仍矢口否認其有與
    其友人「阿龍」共為上開傷害犯行，辯稱：我沒打告訴人，
    而且「阿龍」也沒有抓住告訴人，「阿龍」是要把我和告訴
    人拉開云云，然查：
(一)、被告與告訴人會車擦撞因而引發口角衝突後，是否曾出手推
    告訴人一下，其後進而徒手推、打告訴人頭部、臉部等處，
    因而致告訴人跌倒在地，致告訴人受有上開傷害一節：
、被告於九十四年五月二十一日警詢時陳述：當天我駕駛車牌
    號碼：九一七一-HD 號自小客車，行經桃園市○○街四四巷
    一九弄附近時，與告訴人駕駛車牌號碼：EW- 二四九一號自
    小客貨車發生擦撞，發生擦撞後，我先下車，告訴人隨後亦
    下車，我們二人有發生拉扯，後來我與告訴人一同倒在地上
    等語；於九十四年七月二十九日檢察官訊問時供述：當天因
    為會車時不小心擦撞到告訴人上開車輛，告訴人一直罵我，
    我也很生氣，我說『不然你要怎樣，是要吵架嗎？』，後來
    我有推告訴人一下，告訴人也有掐我脖子等語；於九十五年
    三月二十三日本院審理時供述：我於九十三年八月十八日十
    五時許，駕駛上開自小客車，我是駕車從桃鶯路駛入榮華街
    四四巷，因而與告訴人在該巷內會車，會車時告訴人有先往
    後退一點，但我車還是過不去，我再請告訴人往後退，告訴
    人就再往後退，告訴人退到榮華街四四巷與該巷一九弄口時
    ，我以為可以過，就駕車前行，然我車保險桿仍不慎擦撞告
    訴人車輛，於是我先將車往前開然後下車，告訴人也下車罵
    人，我問告訴人到底是怎麼樣，並有用手推告訴人一下，告
    訴人就掐我脖子，我與告訴人就扭打在一起，就是互相抱一
    抱、掐一掐，後來我與告訴人一起跌倒等語。
、告訴人於九十四年四月九日警詢時證稱：我於上開時、地，
    駕駛上開廂型車與被告所駕上開自小客車會車時發生擦撞，
    後來我下車時，遭被告徒手毆打頭部、臉部，接著我受傷倒
    地等語；於本院審理時證述：我於上開時、地，駕駛上開廂
    型車與被告所駕上開自小客車會車，我有先向後退，然被告
    駕車通過時仍與我車發生擦撞，我遂與被告發生口角，被告
    下車後有徒手打我臉部，我有抱住被告，其後我與被告雙雙
    跌倒在地等語。
、證人甲○○於本院審理時證述：當天被告與告訴人在上開時
    、地會車，告訴人是往桃鶯路方向，被告是往榮華街方向，
    因為告訴人停在馬路中間，被告過不了，被告與告訴人下車
    後，就互相徒手打起來，並互相推來推去，被告與告訴人都
    有跌倒，且被告與告訴人頭部、頸部，都有抓痕、流血等語
    。
、復有車損照片一張、財團法人天主教聖保祿修女會醫院九十
    三年八月二十一日診斷證明書（載明告訴人右眼受有創傷性
    視網膜水腫、急性玻璃體剝離、結膜下出血等傷害）；該院
    九十三年八月二十三日診斷證明書（載明告訴人受有頭部外
    傷、臉部挫傷、上下唇多處擦傷之傷害）；該院九十四年十
    月五日桃聖業字第○九四○○○○二○四號函（載明告訴人
    所受創傷性視網膜水腫、急性玻璃體剝離及結膜下出血多為
    外傷所致，如遭毆打頭部，可能造成此種傷害，視網膜水腫
    及結膜下出血，經觀察多會自然痊癒。）及告訴人之病歷資
    料各一份在卷可憑。
、被告雖於警詢時辯稱：我沒有出手打告訴人云云，然被告除
    與告訴人互為拉扯外，亦有出手推、打告訴人等情，除經告
    訴人指訴如前述外，並經證人甲○○證述：被告與告訴人下
    車後，就互相徒手打起來，並互相推來推去等語明確，而被
    告於本院審理時亦坦承：我有用手推告訴人一下，告訴人掐
    我脖子，我與告訴人就扭打在一起，就是互相抱一抱、掐一
    掐，後來我與告訴人一起跌倒等語明確，再依告訴人所受之
    上開傷勢觀之，除有頭部外傷、臉部挫傷、上下唇多處擦傷
    外，告訴人右眼並受有創傷性視網膜水腫、急性玻璃體剝離
    、結膜下出血等傷害，而上引函文亦載明：如遭毆打頭部，
    可能造成此種傷害等情，是該等傷害，顯非僅係被告與告訴
    人互相拉扯而可造成，該等傷害顯係告訴人遭被告徒手推、
    打頭部、臉部所致無疑，被告於警詢時以上情置辯，顯與事
    實不符，而難以採信。足認被告於上開時、地，係因上開會
    車擦撞糾紛而與告訴人發生口角衝突，下車後除續與告訴人
    口角外，亦有先出手推告訴人一下，進而與告訴人互為拉扯
    ，並有推打告訴人頭部、臉部等處，致其與告訴人均跌倒在
    地，因而致告訴人受有頭部外傷、臉部挫傷、上下唇多處擦
    傷及右眼創傷性視網膜水腫、急性玻璃體剝離、結膜下出血
    等傷害甚明。
(二)、被告是否與其友人「阿龍」基於傷害之犯意聯絡，於上開時
    地，共為上開傷害犯行一節：
、告訴人於九十四年四月九日警詢時指稱：上開擦撞發生後，
    我下車時，是被告所駕自小客車上之某姓名年籍不詳之乘客
    ，從我後面把我抓住，由被告出手打我等語；於九十五年三
    月二十三日本院審理時證述：上開擦撞後，被告車上下來二
    個人，一個是被告，另外一個人我不認識，該我不認識之人
    有抱住我，由被告打我等語明確，而被告於九十四年五月二
    十一日警詢時即供稱陳述：當時我車上確實搭載一名綽號「
    阿龍」的男子，我朋友「阿龍」有要把我和告訴人分開等語
    ；於九十四年七月二十九日檢察官訊問時陳述：我朋友有勸
    架等語；於九十五年三月二十三日本院審理時陳述：當天我
    車上附載三個人，我與其中二個人下車，一個是綽號「阿龍
    」之人，一個是「阿龍」的女友，另外在車上沒有下車的是
    「游高榮」等語，足認告訴人所稱當天下車與告訴人發生衝
    突之二人，除被告外，另一人即是被告之友人「阿龍」已明
    。
、被告雖辯稱：「阿龍」沒有抓住告訴人，「阿龍」是要把我
    和告訴人拉開云云，然查，被告於警詢時先稱：當時「阿龍
    」沒有下車云云，然於同次警詢時又改稱：我朋友「阿龍」
    是要把我和告訴人拉開云云，於本院審理時又改稱：我沒注
    意到「阿龍」是否下來抱住告訴人云云，是其對於該「阿龍
    」之人是否下車，其是否見及「阿龍」抱住告訴人等情，前
    後供詞反覆不一致，而該「阿龍」之人，當天係搭乘被告所
    駕上開自小客車，且係被告之友人，被告理當知道其真實姓
    名、年籍，被告竟於警詢以至本院審理時，均不願陳報該「
    阿龍」之姓名、年籍，若非「阿龍」當時真有抱住告訴人讓
    其毆打告訴人，其何以不陳報「阿龍」之人之姓名、年籍，
    以供調查。反觀告訴人於警詢以至本院審理時，均始終堅稱
    是該「阿龍」之人抱住伊，由被告對其為上開毆打行為，陳
    述一致，核無瑕疵，而該「阿龍」之人因被告不願陳報其真
    實姓名，致始終均未到案，告訴人顯已無從向該「阿龍」之
    人尋求賠償，告訴人實無始終虛構該人存在且共為上開犯行
    之必要。綜上足認被告確有夥同「阿龍」之人徒手毆打告訴
    人成傷等情。
、證人甲○○於本院審理時雖證述：我住在榮華街四十四巷三
    十四號三樓，在案發現場旁邊，當天我從樓上有看到被告與
    告訴人罵一罵，就互相推來推去，我沒看到被告車上有其他
    人下車，我就下樓走出來看，但出來時已經打完了等語，依
    證人甲○○上開證述，當時其係先在上開住處三樓往下觀看
    衝突情形，且其在樓上看到之情形係被告與告訴人罵一罵並
    互相推來推去等情，而如前述，本案係被告下車後，先與告
    訴人口角，繼而先出手推告訴人，是甲○○所見即係此部分
    之衝突情形，然此之後，證人甲○○即自該址三樓下樓，而
    其下樓後，被告與告訴人之衝突即已結束，是上開「阿龍」
    參與之情形，顯係於證人甲○○下樓期間內發生，自非甲○○所得見及，一併敘明。
(三)、本件事證明確，被告犯行堪以認定。
二、核被告所為，係犯刑法第二百七十七條第一項之傷害罪。被
    告與「阿龍」就上開傷害犯行，顯有犯意聯絡、行為分擔，
    為共同正犯。原審適用上開法條及刑法第二十八條、第四十
    一條第一項前段、罰金罰鍰提高標準條例第一條前段、第二
    條，量處被告有期徒刑三月，並諭知如易科罰金以三百元（
    銀元）折算一日，認事用法洵無違誤，量刑亦稱妥適。檢察
    官依告訴人請求上訴之旨以：被告因行車糾紛，而生傷害犯
    行之動機，造成告訴人受傷之嚴重後果，嗣後被告復無和解
    或任何悔意，原審量刑過輕云云，提起上訴，惟查，雖告訴
    人因被告上開犯行而受有上開傷害，且被告至今未能與告訴
    人達成和解，然依證人丁○○於九十五年三月二十三日本院
    審理時證述：告訴人是我員工，我也認識被告大哥，案發當
    天告訴人電話通知我去派出所，被告大哥在警局時，即希望
    和解，當時被告也在場，但後來告訴人不願意和解，告訴人
    受傷後，休息一個星期上班，其後隔一個多星期時，被告哥
    哥找我問告訴人是否願意和解，但告訴人還是不願意等語，
    而被告於本院審理時，仍表達願意賠償告訴人十萬元之態度
    ，然因告訴人要求賠償二百萬元，而無法達成和解等情，可
    見被告非無和解賠償之意，係因雙方和解條件差異過大，而
    未能成立和解。又原審已審酌及告訴人上開傷勢情形，妥適
    量刑，上訴意旨指原審量刑過輕，非有理由，應予駁回。
據上論斷，應依刑事訴訟法第四百五十五條之一第三項、第三百
六十八條，判決如主文。
本案經檢察官徐文豪到庭執行職務。
中    華    民    國    95    年    4     月    6     日
                     刑事第三庭審判長法  官  謝順輝
                                     法  官  鄭吉雄
                                     法  官  尹  良
上正本證明與原本無異。
不得上訴。
                                     書記官  廖宜政
中    華    民    國    95    年    4     月    6     日


司法院資訊處製作；財團法人民間司法改革基金會備份。
